【裁判字號】    97,聲,298
【裁判日期】    970411
【裁判案由】    發還擔保金
【裁判全文】
臺灣板橋地方法院民事裁定               97年度聲字第298號
聲  請  人
即  債權人  永豐商業銀行股份有限公司
法定代理人  丙○○
代  理  人  甲○○
相  對  人
即  債務人  戊○○
            丁○○
            乙○○
上列聲請人聲請發還擔保金事件，本院裁定如下：
    主      文
聲請人於本院九十一年度存字第六二七號擔保提存事件一案所提
存之中央政府重大交通建設公債八十四年度甲類第四期債票，面
額新臺幣伍拾萬元券壹張（號碼：八四Ｄ○○五九五Ｃ）、面額
新臺幣壹拾萬元券貳張（號碼：八四Ｄ○○三○四Ｂ、八四Ｄ○
○三○五Ｂ）；均附第十五期至第三十期息票，合計新台幣柒拾
萬元准予發還。
聲請程序費用由相對人連帶負擔。
    理      由
一、按訴訟終結後，供擔保人證明已定20日以上之期間，催告受
    擔保利益人行使權利而未行使者，或法院依供擔保利益人之
    聲請，通知受擔保利益人於一定期間內行使權利並向法院為
    行使權利之證明而未證明者，法院應依供擔保人之聲請，以
    裁定命返還其提存物或保證書，民事訴訟法第104條第1項第
    3款定有明文，依同法第106條之規定，於其他依法令供訴訟
    上之擔保者，亦準用之。
二、本件聲請意旨略以：聲請人與相對人間假扣押事件，聲請人
    前依本院91年度裁全字第943 號民事裁定，為擔保假扣押，
    曾提供如主文第1 項所示債券為擔保物，並以本院91年度存
    字第627 號提存事件提存後，聲請對相對人之財產予以假扣
    押在案。茲因聲請人已於撤銷假扣押民事裁定後定20日以上
    之期間催告相對人行使權利而未行使，為此提出本院91年度
    裁全字第943 號民事裁定、91年度存字第6279號提存書、96
    年度全聲字第383 民事裁定暨確定證明書、板院輔民溫96年
    度聲字第2740號函等影本各1 件，聲請發還擔保金等語。
三、本件假扣押債權人原為「台北國際商業銀行股份有限公司」
    ，嗣與建華商業銀行股份有限公司合併，並於合併後更名為
    「永豐商業銀行股份有限公司」，有聲請人提出之行政院金
    融監督管理委員會95年9月8日金管銀(六)字第09500346220 號
    函影本1 件可憑，合先敘明。經查聲請人前開主張，業據其
    提出上開證據為證，並經本院依職權調閱本院91年度裁全字
    第943號、91年度執全字第623號假扣押保全程序暨執行卷、
    91年度執字第9690號清償票款強制執行事件、91年度存字第
    627號擔保提存卷、96年度全聲字第383號撤銷假扣押卷及96
    年度聲字第2740號聲請催告行使權利卷核閱屬實，復有台灣
    台北地方法院民國97年3 月27日北院隆文人字第0970002782
    號函、台灣宜蘭地方法院97年2月26日宜院瑞文字第0970000
    137 號函各1 紙及本院民事紀錄科查詢表4 紙在卷為證，聲
    請人之聲請意旨核與民事訴訟法第104條第1項第3 款規定相
    符，應予准許。
四、爰依民事訴訟法第95條、第85條第2 項，裁定如主文。
中    華    民    國    97    年    4     月    11    日
                  民事第一庭法  官  陳翠琪
以上正本證明與原本無異。
如不服本裁定應於送達後10日內向本院提出抗告狀，並應繳納抗
告裁判費新台幣1,000 元整。
中    華    民    國    97    年    4     月    14    日
                            書記官  李瑞芝


司法院資訊處製作；財團法人民間司法改革基金會備份。
